【裁判字號】    99,訴,692
【裁判日期】    990915
【裁判案由】    偽造文書
【裁判全文】
臺灣板橋地方法院刑事判決               99年度訴字第692號
公  訴  人  臺灣板橋地方法院檢察署檢察官
被      告  乙○○
上列被告因偽造文書案件，經檢察官提起公訴（99年度偵字第
3672號），本院依簡式審判程序判決如下：
    主  文
乙○○行使偽造私文書，足以生損害於他人，處有期徒刑捌月，
減為有期徒刑肆月，如易科罰金，以新臺幣壹仟元折算壹日。臺
灣大哥大股份有限公司行動通信網路業務服務申請書申請人簽章
欄、立同意書人簽章欄內偽造之「甲○○」簽名肆枚及遠傳電信
股份有限公司行動電話門號申請書申請人簽章欄內偽造之「甲○
○」簽名貳枚均沒收。又行使偽造私文書，足以生損害於他人，
處有期徒刑陸月，如易科罰金，以新臺幣壹仟元折算壹日；減為
有期徒刑月，如易科罰金，以新臺幣壹仟元折算壹日。臺灣永
旺財務服務有限公司分期付款契約書申請人簽名欄內偽造之「甲
○○」簽名壹枚沒收。又行使偽造私文書，足以生損害於他人，
處有期徒刑肆月，如易科罰金，以新臺幣壹仟元折算壹日。臺灣
大哥大股份有限公司行動通信網路業務服務申請書申請人簽章欄
、立同意書人簽章欄內偽造之「甲○○」簽名肆枚均沒收。又行
使偽造私文書，足以生損害於他人，處有期徒刑肆月，如易科罰
金，以新臺幣壹仟元折算壹日。遠傳電信股份有限公司行動電話
門號申請書申請人簽章欄內偽造之「甲○○」簽名貳枚均沒收。
應執行有期徒刑壹年貳月，如易科罰金，以新臺幣壹仟元折算壹
日。臺灣大哥大股份有限公司行動通信網路業務服務申請書申請
人簽章欄、立同意書人簽章欄內、遠傳電信股份有限公司行動電
話門號申請書申請人簽章欄內及臺灣永旺財務服務有限公司分期
付款契約書申請人簽名欄內偽造之「甲○○」簽名共計拾枚均
沒收。
    事  實
一、乙○○於民國95年間因幫忙友人甲○○辦理保險事宜而取得
    其國民身分證及全民健康保險卡（下稱健保卡）影本後，竟
    基於行使偽造私文書之犯意，先於民國95年11月20日持上開
    證件影本，至位於臺北縣三峽鎮○○路4 號之磐訊通訊行，
    冒用甲○○之名義分別在臺灣大哥大股份有限公司（下稱臺
    灣大哥大公司）行動通信網路業務服務申請書申請人簽章欄
    及立同意書人簽章欄內、遠傳電信股份有限公司（下稱遠傳
    公司）行動電話門號申請書申請人簽章欄內偽簽「甲○○」
    之簽名各四枚、二枚，表示甲○○本人欲申請行動電話門號
    之意思而偽造上開申請書後，持交盤訊通訊行之店員而行使
    之，足以生損害於甲○○本人及臺灣大哥大公司、遠傳公司
    關於行動電話門號核發及客戶資料管理之正確性，並使該通
    訊行承辦人員因此核發0000000000、0000000000行動電話門
    號予乙○○。乙○○再於同年11月、12月間至位於臺北市○
    ○路2 號之德誼數位科技有限公司，以同一手法冒用甲○○
    之名義，在臺灣永旺財務服務有限公司（下稱臺灣永旺公司
    ）分期付款契約書之申請人簽名欄內偽簽「甲○○」之簽名
    一枚，表示甲○○本人欲申請分期付款購買電腦之意思而偽
    造上開申請書後，持交店員童詩茹而行使之，足以生損害於
    甲○○本人及臺灣永旺公司對於客戶資料管理之正確性。
二、乙○○復又基於行使偽造私文書之犯意，民國96年6 月19日
    ，再持甲○○之國民身分證及健保卡影本，先後至位於臺北
    縣三重市○○路○段31之3 號1 樓之漫多益電訊有限公司及
    位於臺北市萬華區○○○路36之38號之展利通信行，以相同
    手法冒用甲○○之名義分別在臺灣大哥大公司行動通信網路
    業務服務申請書申請人簽章欄及立同意書人簽章欄內、遠傳
    公司行動電話門號申請書申請人簽章欄內偽簽甲○○之簽名
    各四枚、二枚，表示甲○○本人欲申請行動電話門號之意思
    而偽造上開申請書後，持交上開通訊行之店員而行使之，足
    以生損害於甲○○本人及臺灣大哥大公司、遠傳公司關於行
    動電話門號核發及客戶資料管理之正確性，並使上開通訊行
    承辦人員因此分別核發0000000000、0000000000行動電話門
    號予乙○○。後因甲○○接獲上開公司之欠費催繳信函後，
    發覺有異，始悉上情。
三、案經甲○○訴由臺灣彰化地方法院檢察署檢察官呈請臺灣高
    等法院檢察署檢察長令轉臺灣板橋地方法院檢察署檢察官偵
    查起訴。
    理  由
一、本件被告乙○○所犯係死刑、無期徒刑、最輕本刑為三年以
    上有期徒刑以外之罪，其於準備程序中就被訴事實為有罪之
    陳述，經法官告知簡式審判程序之旨，並聽取公訴人及被告
    之意見後，本院業已於99年6 月18日依刑事訴訟法第273 條
    之1 第1 項之規定，合議裁定由受命法官獨任進行簡式審判
    程序。是證人甲○○於偵查中之證述，雖係被告以外之人於
    審判外之陳述，然依刑事訴訟法第159 條第2 項前段之規定
    ，於簡式審判程序中均得作為證據，合先敘明。
二、前揭事實業據被告乙○○於偵查及本院審理中均坦承不諱，
    核與證人甲○○於偵查及本院審理中所為之證述相符，並有
    臺灣永旺公司分期付款契約書、催繳函、遠傳公司法務催收
    信函、電信費帳單各一份、臺灣大哥大公司行動通信網路業
    務服務申請書及遠傳公司行動電話門號申請書各二份附卷可
    稽，足認被告上開不利於己之自白與事實相符。據此，本案
    事證明確，被告犯行洵堪認定。
三、論罪科刑部分：
(一)核被告先後四次所為，均係犯刑法第216 條、第210 條之行
    使偽造私文書罪。被告偽造署押係其偽造私文書之階段行為
    ，偽造私文書後復持以行使，其偽造私文書之低度行為應為
    其行使偽造私文書之高度行為所吸收，均不另論罪。被告基
    於同一冒名申辦門號之犯意而於95年11月20日至上開磐訊通
    訊行偽造臺灣大哥大公司及遠傳公司之行動電話門號申請書
    ，再持交該通訊行店員一次申請二門號而行使之，所侵害者
    復為相同之法益，應為接續犯，僅論以一罪已足，公訴意旨
    認此二次行使偽造私文書犯行應予分論併罰，容有未洽。被
    告所犯上開四次行使偽造私文書犯行，犯意各別、行為互異
    ，應予分論併罰。
(二)本院爰審酌被告為本案犯行前，並無前科，有臺灣高等法院
    被告前案紀錄表一份在卷可按，素行尚可，其犯罪之動機、
    目的在於貪圖不法利益，冒名申辦之犯罪手段造成被冒名人
    甲○○及臺灣大哥大公司、遠傳公司、臺灣永旺公司之損害
    ，各次犯行所造成之損害約數萬元不等，暨其犯罪後坦承犯
    行，惟迄未賠償被害人甲○○損失等一切情狀，分別量處如
    主文所示之刑及諭知易科罰金之折算標準。又被告就犯罪事
    實一部分所為二次行使偽造私文書之犯行，均係在96年4 月
    24日前所為，符合中華民國九十六年罪犯減刑條例所定之減
    刑要件，爰依該條例第2 條第1 項第3 款規定各減其刑期二
    分之一後，與犯罪事實二部分所為二次行使偽造私文書之犯
    行定其應執行刑，並均諭知易科罰金之折算標準，以示懲儆
    。
(三)被告在臺灣大哥大公司行動通信網路業務服務申請書申請人
    簽章欄、立同意書人簽章欄內偽造之「甲○○」簽名共計八
    枚、在遠傳公司行動電話門號申請書申請人簽章欄內偽造之
    「甲○○」簽名共計四枚、及在臺灣永旺公司分期付款契約
    書申請人簽名欄內偽造之「甲○○」簽名一枚（總計十三枚
    ），均係被告偽造之署押，不問屬於被告與否，皆應依刑法
    第219 條之規定，宣告沒收。
據上論斷，應依刑事訴訟法第273 條之1 第1 項、第299 條第1
項前段，刑法第210 條、第216 條、第41條第1 項前段、第51條
第5 款，第219 條，中華民國九十六年罪犯減刑條例第2 條第1
項第3 款、第9 條、第11條，判決如主文。
本案經檢察官陳旭華到庭執行職務。
中    華    民    國    99    年    9     月    15    日
                  刑事第九庭    法  官  張紹省
以上正本證明與原本無異。
如不服本判決應於送達後十日內向本院提出上訴狀。
                                書記官  周雅玲
中    華    民    國    99    年    9     月    15    日
附錄本案論罪科刑法條全文
中華民國刑法第210條
偽造、變造私文書，足以生損害於公眾或他人者，處五年以下有
期徒刑。
中華民國刑法第216條
行使第210 條至第215 條之文書者，依偽造、變造文書或登載不
實事項或使登載不實事項之規定處斷。

司法院資訊處製作；財團法人民間司法改革基金會備份。
